# 请教陈版，已发生成本的项目取消后对应的成本核算问题

提问人：doris8991 时间：2020-07-30 10:33:00
请教陈版，公司为设备安装公司，账面按不同客户项目核算项目成本，某一项目执行一半后取消，已发生的实际成本无法收回，已发生的支出应计入营业成本、营业外支出还是作为存货跌价准备处理？

回答人：chenyiwei
无法收回的合同成本应直接转入营业成本处理。不属于营业外支出，也不应通过存货跌价准备的方式体现。